【裁判字號】    95,抗,54
【裁判日期】    950308
【裁判案由】    確定執行費用
【裁判全文】
臺灣高等法院臺南分院民事裁定           95年度抗字第54號
抗告人  甲○○
相對人  乙○○
上列抗告人因與相對人間確定執行費用事件，對於中華民國九十
四年十二月二十七日臺灣嘉義地方法院九十四年度執聲字第四三
號所為裁定，提起抗告，本院裁定如下：
    主  文
抗告駁回。
抗告程序費用由抗告人負擔。
    理  由
一、按強制執行之費用，以必要部分為限，由債務人負擔；而前
    項費用，執行法院得命債權人代為預納；債權人因強制執行
    而支出之費用，得求償於債務人者，得準用民事訴訟法第九
    十一條之規定，向執行法院聲請確定其數額；強制執行法第
    二十八條第一項前段、第二項及第二十九條第一項分別定有
    明文。又法院依民事訴訟法第九十一條第一項確定之訴訟費
    用額，應於裁定送達之翌日起，加給按法定利率計算之利息
    ，復為民事訴訟法第九十一條第三項所明定。
二、相對人於原法院聲請意旨略以：相對人與抗告人間之原審法
    院以九十四年度執字第一○二三五號交還土地強制行執行事
    件終結在案，相對人即債權人因強制執行而支出之費用，總
    計新台幣（下同）一萬九千五百六十三元，待向抗告人即債
    務人請求給付，爰檢具費用計算書及費用單據四紙，聲請確
    定執行費用。原審法院調卷審查後，剔除溢繳之執行費，認
    抗告人應賠償相對人等之執行費用額，依原裁定後附計算書
    所載確定為一萬八千三百六十八元，經核並無不當。
三、抗告意旨略以：原裁定未附收據，抗告人無從知悉該數額是
    否真正，另請求暫緩執行，給予抗告人籌措時間，爰依法提
    起抗告，求為廢棄原裁定云云。惟經本院依職權調閱臺灣嘉
    義地方法院九十四年度執字第一○二三五號交還土地強制執
    行卷宗，並核閱相對人所提之已支出訴訟費用等單據，其中
    拆除及清運費用一萬二千五百元、聲請強制執行費用三百六
    十八元、地政測量規費四千五百元及差旅費一千元，均屬執
    行訴訟費用無誤，並有臺灣嘉義地方法院自行收納款項統一
    收據一紙、收據一紙（見原審執行卷）及地政規費徵收聯單
    一份、嘉義縣朴子地政事務所函一份，收據一紙在卷可憑（
    見原審卷），自堪認定。從而，原執行法院依相對人之聲請
    ，依前開規定，確定抗告人應負擔之執行費用額為一萬八千
    三百六十八元，並命抗告人自該裁定送達之翌日起，加給按
    週年利率百分之五（即民法第二百零三條所定之法定利率）
    計算之利息，核無違誤。抗告人抗告意旨指摘原裁定確定之
    金額未附收據及請求暫緩執行，而聲明請求廢棄原裁定，非
    有理由，應予駁回。
四、據上論結，本件抗告為無理由，爰依強制執行法第三十條之
    一，民事訴訟法第四百九十五條之一第一項、第四百四十九
    條第一項、第九十五條及第七十八條，裁定如主文。
中    華    民    國    95    年     3    月     8    日
                  民事第三庭  審判長法  官  陳光秀
                                    法  官  楊省三
                                    法  官  徐宏志
上為正本係照原本作成。
不得再抗告。
中    華    民    國    95    年     3    月     8    日
                                    書記官  吳銘添
                                                Ｊ


司法院資訊處製作；財團法人民間司法改革基金會備份。
